---
output: github_document
---

<!-- README.pt-BR.md is generated from README.pt-BR.Rmd. Please edit that file -->

```{r, include = FALSE}
knitr::opts_chunk$set(
  collapse = TRUE,
  comment = "#>",
  fig.path = "man/figures/README-",
  out.width = "100%"
)
```

# bdffpRain

<!-- badges: start -->

[![R build status](https://github.com/BrunaLab/BDFFP-precipitation/workflows/R-CMD-check/badge.svg)](https://github.com/BrunaLab/BDFFP-precipitation/actions)
[![DOI](https://zenodo.org/badge/271884316.svg)](https://zenodo.org/badge/latestdoi/271884316)


<!-- badges: end -->

*[English Version](https://github.com/BrunaLab/BDFFP-precipitation/blob/master/README.md)*

Este repositório abriga o pacote `bdffpRain` e os dados brutos e código de wrangling usados para produzir os conjuntos de dados` bdffp_rain` (inglês) e `pdbff_chuva` (português).

## O pacote R

O pacote `bdffpRain` R contém dados limpos de precipitação diária de 8 medidores de chuva no Projeto de Dinâmica Biológica de Fragmentos Florestais entre 1987 e 2010.
Para instalar o pacote, execute:

``` r
install.packages("remotes")
remotes::install_github("BrunaLab/bdffpRain")
```

Os dados estão em `pdbff_chuva`, que se parece com isto:

```{r data}
library(bdffpRain)
data("pdbff_chuva")
head(pdbff_chuva)
```

Verifique o arquivo de ajuda para metadados detalhados com `?pdbff_chuva`.

## Dados brutos e código de wrangling

Se você estiver interessado nos dados brutos ou no código usado para limpar e arrumar esses dados, você pode bifurcar este repositório ou baixá-lo com o botão verde "Código" nesta página.
Você encontrará os dados brutos em uma série de arquivos .XLS no diretório `"data_raw"` e o código de escrita anotado no diretório `"wrangling"`.

## Uso de dados

Caso sejam usados o pacote ou dados numa publicação, por favor cite:

```r

"Scott, Eric R. & Emilio M. Bruna. 2022. BrunaLab/bdffpRain (v0.0.1). Zenodo. https://doi.org/10.5281/zenodo.6557721"

```

Em a referência em formato .bib: 

``` r

@software{eric_r_scott_2022_6557721,
  author       = {Eric R Scott and
                  Emilio M. Bruna},
  title        = {BrunaLab/bdffpRain},
  month        = may,
  year         = 2022,
  publisher    = {Zenodo},
  version      = {v0.0.1},
  doi          = {10.5281/zenodo.6557721},
  url          = {https://doi.org/10.5281/zenodo.6557721},
}

```


A vinheta do pacote mostra um exemplo de como usar a imputação para "preencher" as observações ausentes e produzir um conjunto de dados completo que pode ser usado para produzir números e estatísticas resumidas para a precipitação mensal no BDFFP.

Além disso, existe um código antigo, provavelmente quebrado, no diretório `"notes"` que pode ser útil.

## Contribuindo

Se você encontrar erros ou problemas ou quiser sugerir melhorias, registre um problema.
