---
output: github_document
---

<!-- README.md is generated from README.Rmd. Please edit that file -->

```{r, include = FALSE}
knitr::opts_chunk$set(
  collapse = TRUE,
  comment = "#>",
  fig.path = "man/figures/README-",
  out.width = "100%"
)
```

# bdffpRain

<!-- badges: start -->

[![R build status](https://github.com/BrunaLab/BDFFP-precipitation/workflows/R-CMD-check/badge.svg)](https://github.com/BrunaLab/BDFFP-precipitation/actions)

<!-- badges: end -->

*[English Version](https://github.com/BrunaLab/BDFFP-precipitation/blob/master/README.md)*

Este repositório abriga o pacote `bdffpRain` e os dados brutos e código de wrangling usados para produzir os conjuntos de dados` bdffp_rain` (inglês) e `pdbff_chuva` (português).

## O pacote R

O pacote `bdffpRain` R contém dados limpos de precipitação diária de 8 medidores de chuva no Projeto de Dinâmica Biológica de Fragmentos Florestais entre 1987 e 2010.
Para instalar o pacote, execute:

``` r
install.packages("remotes")
remotes::install_github("BrunaLab/bdffpRain")
```

Os dados estão em `pdbff_chuva`, que se parece com isto:

```{r}
library(bdffpRain)
data("pdbff_chuva")
head(pdbff_chuva)
```

Verifique o arquivo de ajuda para metadados detalhados com `?pdbff_chuva`.

## Dados brutos e código de wrangling

Se você estiver interessado nos dados brutos ou no código usado para limpar e arrumar esses dados, você pode bifurcar este repositório ou baixá-lo com o botão verde "Código" nesta página.
Você encontrará os dados brutos em uma série de arquivos .XLS no diretório `"data_raw"` e o código de escrita anotado no diretório `"wrangling"`.

## Uso de dados

Se você deseja usar esses dados para uma publicação, cite:

<!-- insert zenodo citation -->

A vinheta do pacote mostra um exemplo de como usar a imputação para "preencher" as observações ausentes e produzir um conjunto de dados completo que pode ser usado para produzir números e estatísticas resumidas para a precipitação mensal no BDFFP.

Além disso, existe um código antigo, provavelmente quebrado, no diretório `"notes"` que pode ser útil.

## Contribuindo

Se você encontrar erros ou problemas ou quiser sugerir melhorias, registre um problema.
